【裁判字號】    97,訴,946
【裁判日期】    980409
【裁判案由】    懲治走私條例
【裁判全文】
臺灣高雄地方法院刑事判決               97年度訴字第946號
公  訴  人  臺灣高雄地方法院檢察署檢察官
被      告  戊○○
                    （現於臺灣高雄第二監獄執行中）
被      告  丙○○
被      告  辛○○
被      告  癸○○
被      告  己○○
                      樓之2
被      告  庚○○
上列被告因懲治走私條例案件，經檢察官提起公訴（98年度偵字
第35578 號），本院判決如下：
    主  文
戊○○、丙○○、辛○○、癸○○、己○○、庚○○共同私運管
制物品進口逾公告數額，戊○○、己○○各處有期徒刑柒月，丙○○、辛○○、癸○○、庚○○各處有期徒刑肆月。
    事  實
一、丁○○係「正穩號」漁船（編號：CT6-0820號）船長（另行
    審結）；戊○○、丙○○、辛○○、癸○○、己○○、庚○○則均係該漁船船員。渠等均明知魚類係屬海關進口稅則第
    3 章所列之物品，依行政院於92年10月23日公告「管制物品
    項目及數額」丙項第5 款之規定，一次私運海關進口稅則第
    1 章至第8 章所列之物品之一項或數項，其總額由海關依緝
    獲時之完稅價格計算，超過新臺幣（下同）10萬元或其總重
    量超過1,000 公斤者，為管制進口物品，竟共同基於私運管
    制物品進口逾公告數額之犯意聯絡，共同駕駛上開漁船，於
    96年10月13日下午4 時許，由高雄港第二港口中和安檢所報
    關出港後，於不詳時間，在我國海域領海12浬外某不詳海域
    處，自不詳成年人士處，以不詳之代價，接駁交易取得白帶
    魚6000公斤、花枝1 萬6000公斤、軟絲7000公斤、透抽1萬
    1000公斤、海鰻魚2 萬6000公斤、班節蝦2600公斤、肉魚1
    萬7000公斤、盤魚4000公斤、小章魚1 萬5000公斤、金線魚
    2 萬2000公斤、紅目蓮8000公斤、白口4 萬2000公斤、午仔
    魚2000公斤、三目蟹2000公斤、蝦蛄3000公斤、剝皮魚1600
    公斤（以上不含冰水重）後，旋共同將之搬運裝載於上開船
    舶之船艙內，於96年11月24日晚上8 時30分許，運送上開魚
    類欲進入高雄第二港口報關進口販售圖利，經行政院海巡署
    南部地區巡防局第五岸巡總隊將漁貨過磅稱重拍照，扣得上
    開漁貨，始查悉上情。
二、案經行政院海巡署南部地區巡防局第五岸巡總隊移送臺灣高
    雄地方法院檢察署檢察官偵查起訴。
    理  由
壹、證據能力部分：
一、卷附查獲現場照片146 張，係由相機、攝影設備拍攝所得，
    因照相、攝影係屬機械性記錄特徵，也就是認識對象的是相
    機、攝影鏡頭，透過鏡頭形成的畫面映寫入膠卷或儲存裝置
    ，然後還原於照相紙上或將之列印，故照相中不含有人的供
    述要素，再現實情形與作為傳達結果的照相、攝影，在內容
    上的一致性是透過機械的正確性來加以保障的，在照相、攝
    影中，並不存在人對現實情形的知覺、記憶，在表現時經常
    可能發生的錯誤（如知覺的不準確、記憶隨時間推移而發生
    的變化），故照片當然是非供述證據。易言之，上開卷附查
    獲現場照片146 張，乃到場處理之海巡署人員，依機械之方
    式所留存之現場影像，並非供述證據，無傳聞法則適用，具
    有證據能力。
二、就起訴書所證據清單及待證事實編號9 之「緝獲漁船走私漁
    產品協助諮詢電話傳真」、「巡防局第五二岸巡大隊壬○○
    職務報告書」中除被告之陳述，及就「漁船載運漁產品是否
    自行捕獲諮詢表」第一欄查獲經過，被告戊○○等人均主張
    無證據能力等。查上開文書中被告戊○○等人認為無證據能
    力之內容，既係被告以外之於審判外之書面陳述，被告復爭
    執其證據能力，就「緝獲漁船走私漁產品協助諮詢電話傳真
    」內容中曾敘述行政院農業委員會漁業署（下稱漁業署）有
    就本案諮詢有關專家後由該等專家提供諮詢意見，本院於本
    案漁業署漁政組之聯絡人甲○○到庭時，亦曾請其提供該諮
    詢專家之姓名以供本院傳喚，但證人甲○○證稱不方便提供
    諮詢專家之姓名，則本案「緝獲漁船走私漁產品協助諮詢電
    話傳真」係基於何依據而為判斷、判斷之人專業能力如何，
    均無從得悉；就「巡防局第五二岸巡大隊壬○○職務報告書
    」之內容，本院則以證人身分傳喚壬○○到庭作證，自應以
    證人壬○○於本院之證詞為準，故前開被告戊○○等人否認
    證據能力之書面陳述，依刑事訴訟法第159 條第1 項規定，
    應無證據能力。
三、又按被告以外之人於審判外之陳述，雖不符刑事訴訟法第
    159 條之1 至第159 條之4 等4 條之規定，然若當事人於審
    判程序中同意作為證據，法院審酌該言詞陳述或書面陳述作
    成時之情況，認為適當者，亦得為證據；又當事人、代理人
    或辯護人於法院調查證據時，知有刑事訴訟法第159 條第1
    項不得為證據之情形，而未於言詞辯論終結前聲明異議者，
    視為有前項之同意，同法第159 條之5 定有明文。此立法意
    旨在於傳聞證據未經當事人之反對詰問予以核實，原則上先
    予排除。惟若當事人已放棄反對詰問權，於審判程序中表明
    同意該等傳聞證據可作為證據；或於言詞辯論終結前未聲明
    異議，基於尊重當事人對傳聞證據之處分權，及證據資料愈
    豐富，愈有助於真實發見之理念，且強化言詞辯論主義，使
    訴訟程序得以順暢進行，上開傳聞證據亦均具有證據能力。
    本案除了上述海巡人員拍攝現場之照片、證據清單及待證事
    實編號9 之「緝獲漁船走私漁產品協助諮詢電話傳真」、「
    巡防局第五二岸巡大隊壬○○職務報告書」、「漁船載運漁
    產品是否自行捕獲諮詢表」中，被告戊○○等人主張無證據
    能力之部分外，公訴人及被告對於本院以下引用之其他證據
    資料，其中屬於傳聞證據部分，均未爭執其證據能力，本院
    審酌該等證據作成時之情況，認為並無不適當者，依上開說
    明，均認應有證據能力。
貳、實體部分：
一、訊據被告戊○○等6 人均否認犯罪，均辯稱：96年11月24日
    被查獲之漁貨是伊等出海時自己捕獲，並非走私進口之漁貨
    ，伊等並與正穩號船長在作業海域另自漁工船上雇用外籍漁
    工約15名進行漁貨包裝云云，經查：
(一)就被告戊○○等6 人有於96年10月13日下午4 時許以「正穩
    號」漁船（編號：CT6-0820號）船員身分，搭乘「正穩號」
    漁船，由高雄港第二港口中和安檢所報關出港，其後則於96
    年11月24日晚上8 時30分許，裝載白帶魚6000公斤、花枝1
    萬6000公斤、軟絲7000公斤、透抽1 萬1000公斤、海鰻魚2
    萬6000公斤、班節蝦2600公斤、肉魚1 萬7000公斤、盤魚
    4000公斤、小章魚1 萬5000公斤、金線魚2 萬2000公斤、紅
    目蓮8000公斤、白口4 萬2000公斤、午仔魚2000公斤、三目
    蟹2000公斤、蝦蛄3000公斤、剝皮魚1600公斤（以上不含冰
    水重）等漁貨於上開船舶之船艙內，進入高雄第二港口，欲
    報關進口而遭查獲之事，除被告戊○○等6 人不爭執外，並
    有警卷內所附正穩漁船（貨）具領保管切結書、扣押物品目
    錄表、小港區漁會臨海新村魚市場進貨表、船（隊）員姓名
    表、機漁船（含船員）進出港檢查表、修改船筏進出港記錄
    介面等為證，自足信為真實。
(二)被告戊○○等人雖稱上開漁貨係其等出海時捕獲，同案被告
    丁○○（另行審結）並於警詢時稱正穩號該次出海之作業海
    域為南中國海海域東經117 度30分，北緯22度30分，漁貨係
    其等自行捕獲後，伊等與正穩號船長在作業海域另自漁工船
    上雇用外籍漁工約15名進行漁貨包裝之事等，然查：
  1.就本案查獲被告戊○○等人之經過，業經證人壬○○於本院
    證稱：伊是南巡局第五二岸巡大隊工作人員，級職是士官長
    ，96年11月24日晚上10點半正穩號漁船進港時，有會同士兵
    到現場查獲該漁船，乙○○填寫漁船載運魚產品是否自行捕
    獲諮詢表時有在場，填寫這張表的時候漁船上面的漁貨都有
    全部加以詳細秤重過。當時伊等岸巡人員分二批人馬，一批
    監督漁船卸漁貨，另一批在秤地磅的地方，秤重的時候有全
    程錄影並且抄車子的號碼、拍照，正穩號漁船的船員幾乎都
    在船上。除諮詢表上面所記載白帶魚8687公斤、花枝27305
    公斤、軟絲9380公斤、透抽19306 公斤、海鰻魚30515 公斤
    、班節蝦5020公斤、肉魚22794 公斤、盤魚8020公斤、小章
    魚27002 公斤、金線魚25256 公斤、紅目蓮10545 公斤、白
    口47451 公斤、午仔魚2634公斤、三目蟹2774公斤、蝦姑
    3013公斤、剝皮魚2028公斤（含水、冰重）外，沒有其他漁
    貨，也沒有因其他漁貨數量太少就不去秤的，當時有關於花
    枝、軟絲、紅目蓮、剝皮魚都已經剝皮且內臟都已經去掉，
    上開漁貨的大部分都已經分裝成小包裝或者用塑膠袋裝成壹
    包、壹包的，比例有百分之九十以上。當時有檢查漁船的漁
    具，絞網機有無自動導索的裝置、網架板滑輪、船尾滾輪有
    無新的作業痕跡，因伊等不是專業的人只有拍照給漁業署，
    有關情形就是如警卷之照片。當時有檢查漁船的雷達及ＧＰ
    Ｓ，也有拍照、錄影，有詢問船長，船長說沒有開啟ＧＰＳ
    ，有開啟雷達，但是查的結果是沒有這個紀錄。當時船上除
    了七名漁工之外，沒有其他外籍漁工，但是製作筆錄的時候
    ，被告等有說在外海有僱用十五名的外籍勞工。外海沒有外
    籍的漁工船，九十六年那時候就沒有外籍漁工船，外籍漁工
    要隨船進港。船艙有看過，船艙扣除漁貨之後的空間的話，
    二十二個人很擠，但是外面的甲板很大。教育程度是陸軍士
    官學校。若漁船在南中國海是否可能在南中國海那邊僱用外
    籍漁工，因為過了二十四海哩之後伊等就沒有辦法管，且也
    沒有聽過這種情形。作筆錄有問過他們，被告他們說他們幾
    乎沒有在睡覺，他們幾乎二十四小時都在作業。當時沒有去
    查過正穩號漁船裡面儲存淡水的水槽。當初在船上有看到打
    包機。當初查扣漁貨的時候外包裝上面，有的有寫有的沒有
    寫內容物的名稱，包包都有寫，外包裝也有顏色的區分，伊
    等問船長那是什麼魚，船長就會告訴伊等，伊等再選擇一包
    來開，他們是用顏色區分，都是用編號來區分。用編號區分
    指上面有編號、名稱、數量，如警卷第118 頁上方的照片。
    那些外包裝所寫的文字沒有看到過簡體字。查獲本件漁船走
    私之前，從89年到97年底都在檢查船隻，大約檢查過幾百艘
    。一般的工作41天（應為42天）的船隻，回來的時候漁具因
    有下網去捕魚的話，網具一定有鹽分也會濕濕的，網具也有
    殘留一些小魚、雜魚，但伊等檢查的時候漁網裡面沒有小魚
    、雜魚，摸漁網也是乾燥的。網具乾燥無雜物是伊自己檢查
    的，查獲本案的時候是漁船剛入港的時候，所以漁船應該還
    沒有時間下貨或者清洗漁具。在沒有時間下貨或者清洗漁具
    的情形下，漁船回來的時候有段時間不捕魚網具也會有殘留
    的漁貨。查獲漁貨的時候，他們幾乎大部分都是用紙箱子包
    裝，外面加麻布袋，拆開之後裡面還有透明的塑膠袋，塑膠
    袋裡面就是漁貨，漁貨有的是一尾、二尾裝成一包，有的是
    排列整齊。查獲過的幾百艘漁船，大部分的漁船是沒有辦法
    把漁貨像正穩號漁船這樣的加工的，大部分捕獲完之後就放
    在桶子裡面，是回到臺灣之後在分裝，不可能有漁船將漁貨
    加工的，該船的作業天數與漁貨量明顯不符合，是伊等先判
    斷，以出去的天數、船上人員是否合理，外加包裝、加工評
    量這艘船是否可以去抓漁貨、並且分裝完畢，伊自己有估漁
    貨量是否合理，出去四十二天，捕獲漁貨（含冰重）250 幾
    噸，但是又有分裝，明顯不符合。伊是以漁貨總重加上漁貨
    已經分裝綜合評估的等語（本院98年1 月15日審判筆錄第6
    頁至第14頁）。由證人壬○○上開證詞可知，正穩號漁船於
    96年11月24日入港時，與一般漁船相比，有下列各種不合理
    處：(1)雖稱出海捕漁，但網具乾淨、乾燥無雜物，顯見並未
    使用。(2)船上所裝載之漁貨中，花枝、軟絲、紅目蓮、剝皮
    魚都已經剝皮且內臟都已經去掉，漁貨幾乎大部分都是用紙
    箱子包裝外面加麻布袋，拆開之後裡面還有透明塑膠袋，塑
    膠袋裡面是漁貨，漁貨有的一尾二尾裝成1 包，有的是排列
    整齊，比例有百分之九十以上，一般漁船不可能是回到臺灣
    之後再分裝，不可能如此加工；更且若正穩號係正常捕漁再
    將漁貨裝運回臺販賣，將捕獲漁貨直接在船上包裝，豈非使
    岸上買家無從檢視漁貨是否新鮮，或為了使買家得以檢視還
    要把包裝再拆開1 次，顯見在正穩號上查獲已經處理之花枝
    、軟絲、紅目蓮、剝皮魚及其漁貨包裝有顯不合理處。(3)捕
    獲漁貨數量，出去42天，捕獲漁貨（含冰水重）250 幾噸，
    又有分裝，漁獲量不合理等。參以證人壬○○顯有豐富漁船
    臨檢經驗，並佐以警卷內所附現場照片，正穩號於96年11月
    24日入港時之網具相當乾淨並無雜物（警卷上方編頁之第89
    至第91頁）、漁貨確已用塑膠袋包裝放入紙箱外面再加麻布
    袋（警卷上方編頁之第100 、101 、103 、104 、107 至第
    116 、118 至121 、123 、124 、126 、127 、129 、131
    頁）等照片，可知證人證詞具有相當高之可信度，自足以其
    證詞作為認定正穩號96年11月24日被查獲之漁貨，並非正穩
    號96年10月24日出港後迄返港之間，由該船之船員自行捕獲
    之事實。
  2.次查證人乙○○經本院傳喚後到庭證稱：伊（96年11月24日
    時）是五二岸巡大隊人員，96年11月24日下午9 時在臨海漁
    港查獲正穩號漁船有疑似走私漁貨入港當時伊有在場，傳真
    給漁業署諮詢表是伊寫的，諮詢表上面所記載的完全正確，
    除了諮詢表所載漁貨數量之外，沒有其他的雜魚數量少的魚
    以及沒有秤重、沒有記載的情形，上面記載的各種魚類的公
    斤數都是經過小港漁會地磅的秤重，當時有到船上，警卷第
    61─133 頁是依據當時船上實際情形所拍攝的照片，查獲到
    的漁貨外觀看是麻布袋，裡面是紙箱，紙箱裡面才是塑膠袋
    的真空包裝，到船上查的時候，沒有發現供真空機使用的袋
    子，也沒有看到其餘空的紙箱，當時麻布袋有不同的顏色，
    有藍色、紅色、綠色的，除了這些已經包裝好的袋子之外，
    沒有其他空餘沒有用的不同顏色的麻布袋，確定在船上沒有
    發現其他空餘不同顏色的麻布袋，也沒有發現其他沒有用的
    紙箱，當時有去查看網具、漁具，這些網具過去看的時候上
    面是乾燥的且沒有使用過的，如果有使用過上面應該會有小
    雜魚，查看的時候花枝、軟絲、紅目蓮、剝皮魚等都已經剝
    皮去掉內臟，在漁船上沒有看到空的塑膠袋、紙箱及麻布袋
    ，漁貨卸完後有去找沒有看到，船的每個地方都會去看，看
    沒有就沒有問船長、船員了，有去看網具是乾的，是在接近
    凌晨的時候看的，針對看網具的部分就用半小時的時間，半
    個小時如何看則是網具的部分請船長、船員操作一次，把網
    子拉開，再由我們做檢視，再量網目的大小，沒有當過漁船
    的船員，教育程度是專科通訊電子系畢業等語（本院98年1
    月15日審判筆錄第14頁至第19頁）。證人乙○○上開證詞，
    除漁具乾燥、漁貨有秤重及已經包裝放於紙箱中外面再加以
    麻布袋等部分，與證人壬○○前述證詞互符相符，顯然更足
    以加強壬○○證詞可信度外，證人乙○○證詞並可證明其在
    正穩號漁船96年11月24日入港時，曾詳細看過船上每個地方
    ，均未發現正穩號漁船入港當時有多餘未使用的真空機袋子
    、空的紙箱及沒有用的不同顏色的麻布袋，本院並請法官助
    理勘驗卷附海巡人員當時蒐證存檔之光碟，結果顯示於96年
    11 月24 日正穩號入港海巡人員登船檢查時，正穩號之真空
    機及包裝機旁確實並無拍到空的包裝袋等，此與被告戊○○
    等稱漁貨係伊等包裝顯有不符，蓋若真係正穩號漁船自行準
    備包裝袋、紙箱及麻布袋等，豈可能事先就知道該次漁獲多
    少，當然就只有多準備，而不可能精算到剛好用完的數量，
    此時應有少量剩餘，衡情剩餘之包裝袋等亦無丟棄於海上之
    理，但本件正穩號漁船96年11月24日入港時卻未查獲未使用
    的包裝袋、紙箱及麻布袋，更足以證明被告戊○○等所稱漁
    貨係其等自行捕獲並包裝等，顯係推卸之詞不足採信。
  3.被告戊○○等雖另辯稱正穩號96年11月24日入港前之漁貨，
    係正穩號船長在作業海域另自漁工船上雇用外籍漁工約15名
    進行漁貨包裝等云云，但衡以一般漁船因限於出海人力、設
    備有限，及出海後風險、成本等情，均會善加利用有限成本
    及時間，於天候海象容許時在漁場全力投入捕撈作業，以求
    捕獲更多之漁貨，至於漁貨則以冷凍方式運回港邊或陸上加
    工，當不致於船隻尚未進港前，即花費時間，先行將各種漁
    貨分類加工之理，此節亦有國立高雄海洋科技大學97年10月
    6 日海科大漁字第0970009903號函意見（本院卷第66頁）可
    佐，此並為一般經驗法則。又證人壬○○於本院之證稱：九
    十六年那時候外海就沒有外籍漁工船，外籍漁工要隨船進港
    等（本院98年1 月15日審判筆錄第8 頁），是以被告戊○○
    等人辯稱，在正穩號船上查獲之花枝、軟絲、紅目蓮、剝皮
    魚都已剝皮且內臟都已經去掉，上開漁貨的大部分並都已經
    分裝，係由伊等與正穩號漁船在外海僱用15名海上漁工處理
    云云，顯係其等卸責之詞並不可採。
(三)綜上各節，被告等所辯遭查獲白帶魚6000公斤、花枝1 萬60
    00公斤、軟絲7000公斤、透抽1 萬1000公斤、海鰻魚2 萬
    6000公斤、班節蝦2600公斤、肉魚1 萬7000公斤、盤魚4000
    公斤、小章魚1 萬5000公斤、金線魚2 萬2000公斤、紅目蓮
    8000公斤、白口4 萬2000公斤、午仔魚2000公斤、三目蟹
    2000公斤、蝦蛄3000公斤、剝皮魚1600公斤（以上不含冰水
    重）係正穩號於96年10月13日出海自行捕獲、包裝等詞，與
    事實不符，難以採信。又在我國12浬領海域內，隨時均有海
    巡署之船艇查緝走私，自可認定被告等為避免查緝，而於駛
    出我國12浬領海海域外，自不詳海域，接駁交易與未經許可
    裝載前開已包裝、來源不明之漁貨私運入港，較為可能。至
    於被告等是否可能由大陸地區沿海走私上開漁貨入境（即準
    走私）？從地理位置而言，大陸地區沿海距我台灣遙遠，且
    航行之時間較久，來回耗費之油料甚鉅，增加成本支出，較
    不經濟，是本件接駁上開漁貨之地點，應會選擇在我國12浬
    海海域外之某處海面，應無疑義。又查「正穩號」漁船96年
    10月13日出海時之船上人員共僅7 人，被告丁○○（另行審
    結）擔任船長職務，綜理船上事務，被告戊○○擔任輪機長
    職務，對船舶行駛路線、停泊地點、捕撈作業均應知悉，丙○○、辛○○、癸○○、己○○、庚○○則均領有船員證（
    警卷第45至53頁），且均以漁航員之身分出海（警卷第54、
    55頁），受船長指揮，其等對船上捕撈、載運魚貨及航程計
    劃，均當知悉，而對船上相關航行運送業務，更均應參與共
    事始合常情，尤其對本件接駁私運不含冰水重之18萬5 千餘
    公斤之漁貨，應屬漁船航行運送之重要事務，衡情其等應均
    知悉並共同參與，渠等間就上開犯行，自具有犯意聯絡及行
    為分擔，已足認定。被告辛○○雖辯稱其僅係廚師，但其出
    海隨其他船員共同生活多日，自不可能該等漁貨非正穩號自
    行捕獲完全不知，更且其於本院詢問時亦稱除擔任廚師工作
    也會幫忙處理漁貨工作，雖本院認正穩號並未自行捕獲及處
    理漁貨，但顯見被告辛○○亦有參與漁船漁貨及私運進口之
    事務方符常情，故其就本件載運漁貨之事自亦有參與；另被
    告庚○○辯稱伊只是擔任二車看顧機艙工作，不參與處理漁
    貨之事，但同上所述被告庚○○縱僅負責機艙工作，其對船
    舶如何行駛、是否有停泊及捕撈均應知悉，故被告庚○○亦
    有參與漁船漁貨及私運進口之事務才符常情。綜上所述，被
    告戊○○等所辯各情，無非卸責之詞，不足採信，被告戊○○等之犯行，均堪認定。
二、按1 次私運海關進口稅則第1 章至第8 章所列物品，重量超
    過1 千公斤者，屬管制進口物品，管制物品項目及其數額丙
    項第5 款定有明文，查本案查獲之白帶魚6000公斤、花枝1
    萬6000公斤、軟絲7000公斤、透抽1 萬1000公斤、海鰻魚2
    萬6000公斤、班節蝦2600公斤、肉魚1 萬7000公斤、盤魚
    4000公斤、小章魚1 萬5000公斤、金線魚2 萬2000公斤、紅
    目蓮8000公斤、白口4 萬2000公斤、午仔魚2000公斤、三目
    蟹2000公斤、蝦蛄3000公斤、剝皮魚1600公斤（以上不含冰
    水重），係屬海關進口稅則第3 章所列之魚類物品，依行政
    院於92年10月23日公告「管制物品項目及數額」丙項第5 款
    之規定，一次私運海關進口稅則第1 章至第8 章所列之物品
    之一項或數項，其總額由海關依緝獲時之完稅價格計算，超
    過10萬元或其總重量超過1,000 公斤者，為管制進口物品，
    被告戊○○等未經報關1 次私運上開總重18萬5 千餘公斤之
    魚類，自屬管制進口物品無訛，故渠等所為，均係犯懲治走
    私條例第2 條第1 項私運管制物品進口逾公告數額之罪。被
    告戊○○等6 人，與船長丁○○（另行審結）就本件犯行，
    有犯意聯絡及行為分擔，均為共同正犯（至於在我國海域領
    海12浬外某不詳海域，將上開漁貨賣予正穩號漁船之不詳姓
    名成年人，並無證據認定其等與被告丁○○、戊○○等人間
    ，有將漁貨走私進入中華民國領域之犯意聯絡或行為分擔，
    故本院即不認定其等為本案之共同正犯）。爰審酌被告戊○○等為貪圖私利，即自境外私運管制進口魚貨回台，影響國
    內經濟交易市場、防疫檢測控制與關稅機關對進口物品之課
    稅公平，犯後均未坦承犯行，又私運魚貨數量非少，不宜輕
    縱，惟念渠以捕魚維生，近年漁業資源衰竭，謀生不易始行
    犯之，及被告戊○○、己○○於本案96年10月13日出港前，
    已有走私行為而被判有罪確定之前科，有卷附臺灣高等法院
    被告前案紀錄表可參，2 人仍不知悔改繼續為走私行為，具
    較高可歸責性等一切情狀，分別量處被告被告戊○○、己○○有期徒刑7 月，被告丙○○、辛○○、癸○○、庚○○有
    期徒刑4 月，以資懲儆。
據上論斷，應依刑事訴訟法第299 條第1 項前段，懲治走私條例
第2 條第1 項、第11條，刑法第28條，判決如主文。
本案經檢察官林永富到庭執行職務。
中    華    民    國    98    年    4     月    9     日
                刑事第十七庭  審判長法  官  陳建和
                                    法  官  毛妍懿
                                    法  官  黃紀錄
以上正本證明與原本無異。
如不服本判決應於收受送達後10日內向本院提出上訴書狀，並應
敘述具體理由；如未敘述上訴理由者，應於上訴期間屆滿後20日
內向本院補提理由書（均須按他造當事人之人數附繕本）「切勿
逕送上級法院」。
中    華    民    國    98    年    4     月    9     日
                                    書記官  吳書逸


司法院資訊處製作；財團法人民間司法改革基金會備份。
